【裁判字號】    98,審易,1947
【裁判日期】    990226
【裁判案由】    竊盜
【裁判全文】
臺灣桃園地方法院刑事判決            98年度審易字第1947號
公  訴  人  臺灣桃園地方法院檢察署檢察官
被      告  甲○○
上列被告因竊盜案件，經檢察官提起公訴（98年度偵緝字第2136
9 號），被告於本院準備程序進行中，就被訴事實為有罪之陳述
，經本院告知簡式審判程序意旨，並聽取當事人之意見後，本院
裁定依簡式審判程序審理，判決如下：
    主  文
甲○○共同踰越安全設備竊盜，累犯，處有期徒刑拾月。
    事  實
一、甲○○前於民國91年間因竊盜案件，經臺灣高等法院以92
    年度上易字第2855號判決判處有期徒刑1 年10月確定；復
    於同年間因違反貪污治罪條例案件，經本院以92年度訴字第
    613 號判決判處有期徒刑8 月，上訴後，經臺灣高等法院以
    92年度上訴字第3645號判決判處上訴駁回確定；又於91年
    至92年間因連續施用毒品案件，經本院以92年度壢簡字第11
    02號判決判處有期徒刑4 月確定；再於92年間因妨害公務
    案件，經本院以92年度壢簡字第1655號判決判處有期徒刑5
    月確定，編號至案件共4 罪，嗣經臺灣高等法院以93年
    度聲字第1291號裁定應執行有期徒刑3 年確定；繼於92年
    間因施用毒品案件，經本院以93年度壢簡字第340 號判決判
    處有期徒刑5 月確定，並與前開應執行有期徒刑3 年接續執
    行，於95年3 月7 日縮短刑期假釋出監併付保護管束，嗣經
    撤銷假釋，尚餘殘刑1 年1 月又10日。編號至案件共4
    罪，嗣經本院以97年度聲減字第560 號裁定各減其宣告刑二
    分之一，其中編號至案件共3 罪並與編號不得減刑之
    案件經判處有期徒刑1 年10月之罪，合併定應執行有期徒刑
    2 年3 月確定，編號案件則減為有期徒刑2 月又15日確定
    ，經減刑後，前揭殘刑1 年10月又10日，尚餘殘刑更為1 月
    又25日。另於95年間因竊盜等案件，經本院以95年度易字
    第1035號判決分別判處有期徒刑8 月、8 月及8 月，應執行
    有期徒刑1 年6 月確定；復於同年間因施用毒品案件，經
    本院以95年度壢簡字第1164號判決判處有期徒刑6 月，上訴
    後，經本院以95年度簡上字第444 號判決判處上訴駁回確定
    ；又於同年間因竊盜案件，經本院以95年度易字第1334號
    判決判處有期徒刑8 月確定；再於同年間因施用毒品案件
    ，經本院以95年度壢簡字第2423號判決判處有期徒刑5 月確
    定；繼於同年間因竊盜案件，經本院以95年度壢簡字第19
    43號判決判處有期徒刑6 月確定；又於同年間因贓物案件
    ，經本院以95年度壢簡字第1944號判決判處拘役40日確定。
    編號至案件共8 罪，嗣經本院以97年度聲減字第560 號
    裁定各減其宣告刑二分之一，其中編號至案件共7 罪，
    並定應執行有期徒刑1 年5 月確定，編號案件減為拘役20
    日確定，並與前揭應執行有期徒刑1 年5 月及上開經減刑後
    剩餘殘刑1 月又25日接續執行，於97年6 月2 日縮刑期滿執
    行完畢。詎其猶不知悔改，與姓名年籍均不詳綽號「阿義」
    之友人，共同意圖為自己不法之所有，而基於竊盜之犯意聯
    絡，於98年5 月25日上午8 時許，先由「阿義」從防火巷攀
    爬踰越2 樓窗戶，再下樓開門讓甲○○進入方式，無故侵入
    乙○○位在桃園縣中壢市○○○街21巷43號住處內（侵入住
    宅部分未據告訴），共同徒手竊取乙○○所有之現金美金30
    0 元、新臺幣3,000 元、日幣5,000 元、項鍊1 條、戒指3
    枚及郵局存摺等物，得手後隨即離去。嗣乙○○報警後，為
    警於上址3 樓內化妝台前椅背上採得指紋，經送驗與甲○○
    左手拇指指紋相符，而循線查獲。
二、案經桃園縣政府警察局中壢分局報請臺灣桃園地方法院檢察
    署檢察官偵查起訴。
    理  由
一、本案被告甲○○所犯為死刑、無期徒刑或最輕本刑為3 年以
    上有期徒刑以外之罪，其於本院準備程序中就前揭被訴事實
    為有罪之陳述，經本院告知簡式審判程序意旨，並聽取當事
    人之意見後，本院依刑事訴訟法第273 條之1 第1 項規定，
    裁定進行簡式審判程序，合先敘明。
二、上揭犯罪事實，業據被告甲○○於警詢、檢察官訊問及本院
    審理時均坦承不諱，並經證人即被害人乙○○於警詢陳述無
    訛，且有桃園縣政府警察局中壢分局仁愛派出所受理各類案
    件紀錄表、桃園縣政府警察局中壢分局仁愛派出所受理刑事
    案件報案三聯單、內政部警政署刑事警察局98年7 月13日刑
    紋字第0980083474號鑑驗書、桃園縣政府警察局中壢分局刑
    案現場勘察紀錄表、刑事案件證物採驗紀錄表及刑案現場照
    片18張等在卷可稽，足徵被告任意性自白與事實相符，本件
    事證明確，被告犯行堪以認定，應依法論科。
三、按刑法321 條第1 項第2 款之「門扇」專指門戶而言，即建
    築物內外間之出入口大門，而所謂「其他安全設備」，指門
    扇牆垣以外，依通常觀念足認防盜之一切設備而言，如門鎖
    、窗戶、房間門或通往陽臺之門即屬之。查被害人乙○○住
    宅之2 樓窗戶皆具有防盜之作用，但與牆垣係用土磚作成之
    性質不同，自應認為係門扇牆垣以外之「安全設備」。是核
    被告甲○○所為，係犯刑法第321 條第1 項第2 款踰越安全
    設備竊盜罪。偵查檢察官認被告涉犯刑法第320 條第1 項竊
    盜罪，容有誤會，惟起訴基本事實同一，復經本院於99年2
    月3 日審判期日中告知被告罪名變更，並給予被告辯明犯罪
    之機會，以利其行使防禦權後，爰依法變更起訴法條。被告
    與「阿義」就上開竊盜犯行有犯意聯絡、行為分擔，為共同
    正犯。被告有事實欄一所載之犯罪科刑及執行完畢紀錄，此
    有卷附之臺灣高等法院被告前案紀錄表可按，其於有期徒刑
    執行完畢後，五年以內故意再犯本件有期徒刑以上之罪，為
    累犯，應依刑法第47條第1 項規定加重其刑。爰審酌被告竟
    不思努力以正當勞力謀生，恣意竊取他人財物，危害社會治
    安非輕，並其犯後態度等一切情狀，量處如主文所示之刑。
據上論斷，應依刑事訴訟法第273 條之1 第1 項、第299 條第1
項前段、第300 條，刑法第28條、第321 條第1 項第2 款、第47
條第1 項，判決如主文。
本案經檢察官潘怡華到庭執行職務。
中    華    民    國    99    年     2    月    26    日
                        刑事庭    法  官  劉為丕
以上正本證明與原本無異。
如不服本判決，應於判決送達後10日內向本院提出上訴狀（應附
繕本），其未敘述上訴理由者，應於上訴期間屆滿後20日內補提
理由書狀於本院，上訴於臺灣高等法院。
                                  書記官  陳淑瓊
中    華    民    國    99    年     2    月    26    日
附錄本案論罪科刑法條：
中華民國刑法第321 條
（加重竊盜罪）
犯竊盜罪而有左列情形之一者，處6 月以上、5 年以下有期徒刑
：
一、於夜間侵入住宅或有人居住之建築物、船艦或隱匿其內而犯
    之者。
二、毀越門扇、牆垣或其他安全設備而犯之者。
三、攜帶兇器而犯之者。
四、結夥三人以上而犯之者。
五、乘火災、水災或其他災害之際而犯之者。
六、在車站或埠頭而犯之者。
前項之未遂犯罰之。

司法院資訊處製作；財團法人民間司法改革基金會備份。
